# 求助陈版 - 对外投资属于明股实债的处理

提问人：liushangshen5 时间：2021-10-19 08:05:04
辛苦陈版：
我公司对外投资，占被投资公司A公司股权的4.5%，但是投资协议约定，等到A公司项目建成投产后，就按照7%的年利率将投资款返还，建成日期不确定，到期一次付息。
求问：（ 1 ）这是否属于明股实债？（ 2 ）如果是的话，是否属于摊余成本计量的金融资产（债券投资），财务处理上是不是只要每年7%计提利息就行了，账面将利息金额计入“债券投资”？

回答人：chenyiwei
此问题的关键是要考虑： 1 、合同现金流量是否为固定时间、固定金额，不受A公司的实际建设进度和项目效益的影响（如工程延期，则延期期间是否继续按7%计息）； 2 、上述安排是否在投资时就已经达成； 3 、本公司是否有权直接要求A公司支付上述本息，而不是由Adam实际控制人或者其他股东承诺支付该固定金额。
如果满足上述条件，则属于以摊余成本计量的金融资产（债权投资），会计上按实际利率法确认利息收入，在约定付息日之前计提的利息列入“债权投资——应计利息”。